臺灣苗栗地方法院刑事判決　　　　　　　　　　　　　九十二年度簡上字第五０號
　　公　　訴　人　臺灣苗栗地方法院檢察署檢察官
　　上訴人即被告　甲○○
右列上訴人因被告誹謗案件，不服本院苗栗簡易庭九十二年度苗簡字第三六四號中華
民國九十二年五月三十日第一審判決（聲請案號：臺灣苗栗地方法院檢察署九十一年
度偵字第三五四七號），提起上訴，本院管轄之第二審合議庭判決如左：
    主  文
上訴駁回。
    事實及理由
一、本案經本院第二審合議庭審理結果，認第一審判決認事用法及量刑均無不當，應
    予維持，並引用第一審判決書記載之事實、證據及理由（如附件）。
二、上訴人上訴意旨執陳：「是告訴人先攻擊我的，我覺得那邊是我的婆家，她只是
    嫁出去的女兒，她說我和我親弟弟有曖昧關係，我才會講她的事情，是她先攻擊
    我的，在那個場合裡面，因為我被指責了，所以我才罵回去，我沒有散布於眾的
    意思。：：：：那是我私人的事情，而且我講她的事情都是事實。」等語（參見
    本院九十三年四月二十日審判筆錄）經查，被告誹謗之犯罪事實，業據告訴人指
    訴明確，復據證人丁○○、丙○○、乙○○、范耀忠等人證述相符，且為上訴人
    所不否認，另亦有錄音帶一卷扣案可稽，並經台灣苗栗地方法院檢察署檢察官勘
    驗該錄音帶內容，確有如上述意旨之誹謗言詞，製有勘驗筆錄在卷足憑。又按
    對於所誹謗之事能證明其為真實者，不罰，但涉於私德而與公共利益無關者，不
　  在此限，刑法第三百十條第三項定有明文。經查，被告即上訴人上開所稱：「你
    跟人家『討客兄』的場所，還是我借你的！」「『客兄』帶著去把小孩拿掉！」
    、「跟『客兄』抱在一起睡時，都是打赤膊！」、「你跟『客兄』那麼久了，你
    們姿勢．．．就都是女上男下嘛！」、「我不時看到的，就是女上男下！」等語
    ，如上訴人所指摘之情縱或屬實，惟觀其內容，主旨在指摘告訴人與他人之性關
　　係，所言尚與公共利益無關，而涉及個人私德，應可認定。按刑法第三百十一
    條第三款所謂「可受公評之事」應依事件之性質及其與社會公眾之關係而定，與
    公眾有密切關係之事件，如民眾或地方政務，或個人之著作、創作等，方足認係
    可受公評之事。告訴人非公眾人物，本即應仍保有私人之隱私空間，其品德如何
    ，難認與公眾利益有何關係；又同條第一款所謂「因自衛、自辯或保護合法利益
    者」，仍應視其時、空背景方有適用；是，衡以上訴人上開所指摘內容係僅涉於
　　私德而與公共利益無關者，及告訴人非為公眾人物，被告行為顯已足以毀損告訴
　  人之名譽。綜上，被告即上訴人僅執陳伊所言屬實云云，指摘原審判決錯誤，而
    無何具體事証供本院審酌，其上訴為無理由，應予駁回。
三、據上論斷，應依刑事訴訟法第四百五十五條之一第三項、第三百七十三條、第三
    百六十八條，判決如主文。
本案經檢察官洪清秀到庭執行職務。
中　　　華　　　民　　　國　　九十三　　年　　　五　　　月　　　四　　　日
                                    臺灣苗栗地方法院刑事第一庭
                                        審判長法官  郭  千  黛
                                        法　　　官  柳　章　峰
                                        法  　　官  姚　銘　鴻
右正本證明與原本無異。
本判決不得上訴。
                                        書  記  官  劉  秋  雯
中　　　華　　　民　　　國　　九十三　　年　　　五　　　月　　　四　　　日
